臺灣高雄地方法院刑事判決　　　　　　　100年度訴字第140號
公　訴　人　臺灣高雄地方法院檢察署檢察官
被　　　告　楊啟祿
上列被告因偽造文書等案件，經檢察官提起公訴（99年度偵緝字
第2469號），本院判決如下：
    主  文
楊啟祿共同犯如附表編號1 至4 所示之罪，各處如附表編號1 至
4 所示之刑。應執行有期徒刑陸月，如易科罰金，以新臺幣壹仟
元折算壹日，如附表編號1 至4 所示支票背面「陳昭男」署名共
肆枚均沒收。
    事  實
一、楊啟祿與趙健良（所犯偽造私文書犯行，業經臺灣高等法院
    高雄分院以民國99年度上訴字第1420號判決與他罪合併定應
    執行有期徒刑1 年8 月確定）係朋友。緣葉金波（另案因未
    指定犯人誣告罪，經本院以97年度審簡字第5761號簡易判決
    與他罪合併定應執行拘役45日確定）於95年8 月間某日，持
    如附表編號2 所示支票，委託金煒麒（另案通緝中）持向金
    主票貼借款，金煒麒將該支票交給楊啟祿後，再由楊啟祿轉
    交趙健良，委託趙健良持向金主劉為誠票貼借款。詎趙健良
    為順利取得該款項，乃萌生虛增票信之念，復恐己之偽簽遭
    劉為誠識破，且因楊啟祿字跡與陳昭男相似，竟與楊啟祿共
    同基於行使偽造私文書及詐欺取財之犯意聯絡，先由趙健良
    將「陳昭男」之姓名及身分證統一編號提供予楊啟祿，繼由
    楊啟祿於如附表編號2 所示行使日期當日，在如附表編號2
    所示之支票背面偽簽「陳昭男」之署名1 枚及陳昭男之身分
    證統一編號，資以表示「陳昭男」在該支票背書之意。趙健
    良旋於如附表編號2 所示之行使日期，持向劉為誠票貼借款
    而行使之，使劉為誠誤以為該背書係真正，陷於錯誤而貸予
    如附表編號2 所示之新臺幣（下同）170,016 元。嗣劉為誠
    遵期提示如附表編號2 所示支票時，因葉金波已將該支票申
    報掛失止付而未獲付款，且經陳昭男檢視該支票背書後表示
    非其所為，劉為誠始知受騙。
二、趙健良欲持如附表編號1 、3 、4 所示支票向劉為誠票貼借
    款，為順利取得各該款項，乃分別萌生虛增票信之念，復恐
    己之偽簽遭劉為誠識破，且因楊啟祿字跡與陳昭男相似，竟
    分別與楊啟祿共同基於行使偽造私文書及詐欺取財之各別犯
    意聯絡，均由趙健良將「陳昭男」之姓名及身分證統一編號
    提供予楊啟祿，繼由楊啟祿分別於如附表編號1 、3 、4 所
    示行使日期當日，在如附表編號1 、3 、4 所示之支票背面
    偽簽「陳昭男」之署名各1 枚及陳昭男之身分證統一編號各
    1 次，資以表示「陳昭男」在各該支票背書之意。趙健良旋
    分別於如附表編號1 、3 、4 所示之行使日期，持向劉為誠
    票貼借款而行使之，使劉為誠均誤以為各該背書係真正，陷
    於錯誤而分別貸予如附表編號1 、3 、4 所示之款項。嗣劉
    為誠遵期提示如附表編號1 、3 、4 所示支票時，均因各該
    支票發票人已遭列為拒絕往來戶或存款不足而未獲付款，且
    經陳昭男檢視各該支票背書後表示均非其所為，劉為誠始知
    受騙。
三、案經劉為誠訴由臺灣高雄地方法院檢察署檢察官偵查起訴。
    理  由
一、按被告以外之人於審判外之言詞或書面陳述，除法律有規定
    者外，不得作為證據，刑事訴訟法第159 條第1 項定有明文
    。又被告以外之人於審判外之陳述，雖不符刑事訴訟法第15
    9 條之1 至第159 條之4 之規定，而經當事人於審判程序同
    意作為證據，法院審酌該言詞陳述或書面陳述作成時之情況
    ，認為適當者，亦得為證據。當事人、代理人或辯護人於法
    院調查證據時，知有第159 條第1 項不得為證據之情形，而
    未於言詞辯論終結前聲明異議者，視為有前項之同意，刑事
    訴訟法第159 條之5 亦定有明文。本件下列所引用之證據，
    均經本院依法踐行調查證據程序，公訴人、被告楊啟祿俱不
    爭執各該證據之證據能力，且迄至本院言詞辯論終結前，未
    就上開證據之證據能力聲明異議，復查無依法應排除其證據
    能力之情形，本院審酌上開證據之形式及取得過程並無瑕疵
    、與待證事實具有關連性等情況，認為適當，揆諸前揭規定
    ，認上開證據俱有證據能力，均得為本案之證據。
二、訊據被告楊啟祿固坦承曾為證人趙健良在某張支票背面偽簽
    「陳昭男」之署名1 次，惟矢口否認有何行使偽造私文書及
    詐欺取財之犯行，辯稱：因趙健良有恩於伊，所以伊於距今
    4 、5 年前有幫趙健良在1 張支票背面偽簽「陳昭男」之署
    名1 次，伊不記得偽簽該張支票之正確時間及票號，但不是
    如附表所示支票的其中一張。且伊只有為趙健良偽簽過1 次
    而已云云。經查：
(一)如附表編號2 所示支票，係證人即綺榕貿易有限公司（下稱
    綺榕公司）實際負責人葉金波委託證人金煒麒調現，證人金
    煒麒交予被告後，再由被告轉交證人趙健良持之向告訴人調
    現，然證人葉金波事後以該支票遺失為由，要求其子葉家榕
    轉告葉家榕之女友亦為該支票發票人之一之吳桾綺，以及該
    支票發票人之一之綺榕公司名義負責人楊家誠掛失該支票，
    證人吳桾綺及楊家誠遂依證人葉金波指示申請掛失止付，致
    告訴人劉為誠遵時提示時未獲兌現等情，為被告所不爭執，
    並據證人葉金波、金煒麒、趙健良、葉家榕、吳桾綺、楊家
    誠於偵查中證述無誤（見臺灣高雄地方法院檢察署《下稱高
    雄地檢署》96年度他字第2791號影卷《下稱偵一卷》第16、
    44、77頁、高雄地檢署97年度偵字第286 號影卷《下稱偵二
    卷》第26頁反面至27、33至34、59至60頁），且有票據掛失
    止付通知書影本、遺失票據申報書影本各1 份在卷可稽（見
    偵二卷第7 頁反面、8 頁），堪可認定。又如附表編號1 至
    4 所示之4 張支票，背面均有「陳昭男」署名各1 枚及陳昭
    男之身分證統一編號各1 組，以示陳昭男本人背書之意，該
    4 張支票分別經證人趙健良持之向告訴人劉為誠票貼借款，
    並分別經告訴人劉為誠貸予如附表所示之款項，惟告訴人劉
    為誠遵期提示時，除如附表編號2 所示支票因遭掛失止付而
    未獲兌現外，如附表編號1 、3 、4 所示3 張支票亦均因發
    票人遭列為拒絕往來戶或存款不足而均未獲兌現等情，業據
    告訴人劉為誠於偵訊及另案審理中指述明確（見偵一卷第15
    、66頁反面、83頁、本院98年度訴字第1317號卷《下稱前案
    訴字卷》第152 至156 頁），亦與證人趙健良於偵訊及本院
    審理中陳述相符（見偵一卷第15頁反面、76頁反面至77頁、
    偵二卷第124 頁至124 頁反面、高雄地檢署99年度偵緝字第
    2469號卷《下稱偵三卷》第54頁、本院100 年度訴字第140
    號卷《下稱本案訴字卷》第54頁），復有如附表編號1至4所
    示支票正反面影本、如附表編號1 、2 、4 所示支票之退票
    理由單、如附表編號1 、4 所示支票發票人陳清木、莊玉燕
    之退票紀錄查詢各1 份在卷可稽（見偵一卷第4 、33、36頁
    反面、38頁、偵二卷第88、93頁、本案訴字卷第17頁），亦
    堪認定。
(二)證人葉金波將如附表編號2 所示支票交付予證人金煒麒後，
    證人金煒麒再交予被告，由被告轉交證人趙健良持之向告訴
    人調現乙節，業如前述，足認該支票自證人葉金波交予證人
    金煒麒時起，至告訴人劉為誠收受該支票時止，經手之人僅
    有金煒麒、被告楊啟祿及證人趙健良三人。而證人葉金波於
    偵訊中證稱：當初伊開好票交給金煒麒，事後背書的事伊就
    不瞭解等語（見偵二卷第59頁反面）；證人金煒麒於另案審
    理中陳稱：伊收到葉金波給的支票時，背書欄是空白的等語
    （見前案訴字卷第55頁）；證人趙健良於偵查及本院審理中
    陳稱：如附表編號2 所示支票背書人「陳昭男」名字是楊啟
    祿寫上的，伊看楊啟祿親自簽的。伊找楊啟祿以陳昭男的名
    義背書，是因為楊啟祿的簽名與陳昭男本人很像，而陳昭男
    是伊朋友的女朋友的姊夫，陳昭男之前有透過伊向劉為誠票
    貼，因此陳昭男在劉為誠那裡的信用較好，那時伊是為了要
    博取劉為誠的信任等語（見偵一卷第16頁反面、48頁反面、
    92頁反面、偵二卷第124 頁、偵三卷第54頁、本案訴字卷第
    53頁）；佐以證人陳昭男於偵查中證稱：如附表編號2 所示
    支票背面是伊的姓名，身分證號碼也是伊的，但不是伊簽名
    等語（見偵一卷第85頁）。再參以被告於證人趙健良被訴偽
    造文書即高雄地檢署97年度偵字第286 號案件中到庭作證時
    ，陳稱：票號AU0000000 號支票（指如附表編號2 所示支票
    ）之「陳昭男」姓名是伊簽的，因趙健良信用不好，趙健良
    為了順利換得該票的錢，說陳昭男信用較好，用陳昭男的名
    字去借錢，錢比較快出來，拜託伊在上面簽陳昭男的名字，
    伊簽時沒有徵得陳昭男同意，趙健良說與陳昭男是好朋友，
    伊就簽了，趙健良不自己簽是因為劉為誠看得出趙健良的筆
    跡，陳昭男的身分證字號是趙健良提供的，伊知道這樣做是
    觸犯偽造文書罪等語（見偵二卷第18頁反面至19頁）；復於
    99年10月20日偵查中自承：AU0344支票（指如附表編號2 所
    示支票）「陳昭男」部分是伊簽的，伊沒有經過陳昭男同意
    ，這是趙健良要伊做的，是為了取信劉為誠，伊知道趙健良
    是拿這張支票向劉為誠調現等語（見偵三卷第29頁），已足
    認如附表編號2 所示支票上「陳昭男」署名及身分證統一編
    號之背書，係證人趙健良為順利取得款項，而提供證人陳昭
    男之姓名及身分證統一編號予被告，再由被告在該支票上加
    以偽造無訛。被告前揭辯解，應係事後卸責之詞，不足採信
    。
(三)證人趙健良雖曾於97年10月28日偵訊中陳稱：如附表編號1
    、3 、4 所示支票背書人「陳昭男」名字不是伊叫楊啟祿填
    寫的，楊啟祿拿該些支票向伊調錢，伊拿到票時，各該票已
    載有上開簽名，伊知道「陳昭男」的簽名是假的，伊叫楊啟
    祿將該簽名刪掉，可是楊啟祿不肯，當時楊啟祿急用錢，叫
    伊拿上開支票向劉為誠調錢云云（見偵二卷第124 頁），惟
    於100 年5 月19日本院審理中具結證稱：伊在偵查中所述不
    實在，那時伊是為了掩飾自己的犯行，伊後來有向承審法官
    坦承（指證人趙健良被訴偽造文書之臺灣高等法院高雄分院
    99年度上訴字第1420號案件），伊叫楊啟祿簽名是為了博取
    劉為誠的信任，這幾張支票應該是伊叫楊啟祿寫陳昭男的名
    字，楊啟祿有寫。伊找楊啟祿以陳昭男的名義背書，是因楊
    啟祿的簽名與陳昭男本人很像，那時伊是為了要博取劉為誠
    的信任等語（見本案訴字卷第53至54頁）。而證人趙健良因
    行使如附表編號1 至4 所示之經人偽造背書之支票，向告訴
    人劉為誠票貼借款一事，已於99年11月18日經臺灣高等法院
    高雄分院以99年度上訴字第1420號判決分別判處有期徒刑4
    月，減為有期徒刑2 月，並與他罪合併定應執行有期徒刑1
    年8 月，且已於99年12月13日判決確定，業經本院調閱該卷
    審核屬實，衡情，證人趙健良已無為掩飾自身犯行之必要，
    其於本院審理中所言，應非為圖卸自身刑責而誣陷被告之理
    。參以如附表編號2 所示支票上「陳昭男」之背書係被告所
    偽造乙節，業經認定如前，而如附表編號2 所示支票上「陳
    昭男」之署名，與如附表編號1 、3 、4 所示支票上「陳昭
    男」之署名、被告分別於97年3 月31日偵查及於100 年4 月
    21日本院審理中當庭書寫之「陳昭男」署名，依肉眼比對結
    果，不論勾勒、字形、筆劃、筆勢等特徵，均極為相似，顯
    係出於同一人之手，此有如附表編號1 至4 所示支票影本、
    被告當庭書寫資料在卷供核（見偵一卷第4 、33、36頁反面
    、38頁、偵二卷第20頁反面、本案訴字卷末紙袋內），益徵
    證人趙健良於本院之陳述確與事實相符。是如附表編號1、3
    、4 所示支票上「陳昭男」署名及身分證統一編號之背書，
    亦均為被告所偽造無訛。被告前揭辯解，同難採信。
(四)告訴人劉為誠於96年10月31日偵訊時指稱：約票載發票日2
    、3 個月前，伊收到趙健良以外之人為發票人的票，趙健良
    錢都換走等語（見偵一卷第83頁反面）；於97年10月3 日偵
    訊時陳稱：趙健良與伊票貼換現期間為5 、6 個月，該段期
    間趙健良陸續拿遠期支票來跟伊換，票期均為3 、4 個月，
    等伊換出多次現金，該3 、4 個月的票期到了，開始有跳票
    情形等語（見偵二卷第108 頁反面）；於99年4 月7 日另案
    審理時結證稱：發票人為綺榕公司、吳桾綺、楊家誠這5 張
    票（其中一張指本件如附表編號2 所示票號AU0000000 號支
    票，同本院98年度訴字第1317號判決附表二編號1 所示支票
    ），趙健良不是同一個時間交給伊，趙健良拿來的票，票期
    大約都是90天左右。發票人為川正企業社、莊玉燕、陳清木
    這3 張支票（指本件如附表編號1 、3 、4 所示支票，同本
    院98年度訴字第1317號判決附表四編號1 至3 所示支票），
    一般都是在票期前的90天左右交給伊等語（見前案訴字卷第
    155 頁、155 頁反面），核其前後所述大致相符。而證人趙
    健良於偵訊時亦稱：劉為誠告訴狀附表所列其中吳桾綺的票
    （指告訴人劉為誠於96年4 月3 日對趙健良、吳桾綺、許
    文、楊家誠、簡武正向高雄地檢署提出告訴時，告訴狀所列
    附表中發票人為吳桾綺之支票3 張，其中一張即如本件附表
    編號2 所示支票，見偵一卷第1 至2 頁）是金煒麒拿給楊啟
    祿，楊啟祿再轉交給伊，是3 個月或3 個半月的長期票等語
    （見偵一卷第77頁）。本院斟酌告訴人劉為誠於96年10月31
    日偵訊之陳述，距離案發時間最近、記憶最清晰，自應以告
    訴人劉為誠於該次偵訊時所陳「為票載發票日2 、3 個月前
    」之情節較為可採。再依最有利被告之計算（若以2 個月計
    算，證人趙健良及被告共同詐得款項較高，對被告較不利；
    若以3 個月計算，其等詐得款項較低，對被告較有利），自
    應認證人趙健良係於如附表編號1 至4 所示支票各該票載發
    票日前約3 個月，持各該支票向告訴人劉為誠票貼借款（各
    次行使日期詳如附表「行使日期欄」所示）。又證人趙健良
    於本院審理中證稱：這4 張支票（指如附表編號1 至4 所示
    支票）都是在伊要拿給劉為誠調錢前的當天，找楊啟祿簽的
    ，當時楊啟祿都在店裡，伊先去找楊啟祿，隔1 、2 個小時
    就去找劉為誠等語（見本案訴字卷第54至55頁），足認被告
    應係於如附表編號1 至4 所示支票各該票載發票日前約3 個
    月，亦即證人趙健良持各該支票向告訴人劉為誠調現當日稍
    早數小時，在不詳地點所偽造，並非同一次所偽造。
(五)證人趙健良持如附表編號1 至4 所示支票向告訴人劉為誠票
    貼借款之利息，業經告訴人劉為誠於96年6 月27日偵訊時稱
    ：（問：利息如何算？本金如何支付？）伊都是每萬元算月
    息百分之4 ，利息我先收取後再給本金等語（見偵一卷第66
    頁反面），核與證人金煒麒於97年4 月16日偵訊時供稱：票
    面金額由金主扣除3 分或4 分的手續費後，由票貼者取得現
    金等語（見偵二卷第27頁）大致相符，足見證人趙健良向告
    訴人劉為誠票貼借款時，告訴人劉為誠會預扣依票面金額月
    息4 分計算之利息後，才將本金交付予證人趙健良。從而，
    被告偽造如附表編號1 至4 所示支票之背書後，交由證人趙
    健良持之向告訴人劉為誠借款，經預扣利息後，以此方式實
    際向告訴人詐得之金額各如附表編號1 至4 所示「貸予款項
    」欄所示。
(六)告訴人劉為誠於另案審理時證述：如果知道支票上背書有些
    是偽造的，伊當然不會借款給趙健良等語（見前案訴字卷第
    155 頁反面），可知告訴人劉為誠係誤信各該支票之背書均
    係真正，始交付如附表編號1 至4 所示「貸予款項」欄所示
    之金額予證人趙健良，足認被告偽造各該支票之背書後，推
    由證人趙健良持之向告訴人劉為誠行使，與告訴人劉為誠交
    付上開借款之間，均有相當因果關係至明。
(七)綜上所述，被告分別於如附表「行使日期」欄所示時間，應
    證人趙健良之要求，在如附表編號1 至4 所示支票背面偽造
    「陳昭男」之署名各1 枚及陳昭男之身分證統一編號各1 組
    ，以示陳昭男本人背書之意後，由證人趙健良持之向告訴人
    劉為誠行使，以遂詐欺取財目的等事實，堪以認定。被告前
    開所辯情節，核屬臨訟卸責之詞，無可採信。本件事證明確
    ，被告上開犯行均堪認定，應予依法論科。
三、核被告所為，均係犯刑法第216 條、第210 條之行使偽造私
    文書罪、同法第339 條第1 項之詐欺取財罪。被告與趙健良
    間就上開4 次犯行，均有犯意聯絡及行為分擔，各應論以共
    同正犯。被告偽造署名係偽造私文書之階段行為，偽造私文
    書後復持以行使，其偽造之低度行為應為行使之高度行為所
    吸收，均不另論罪。被告偽造如附表編號1 至4 所示支票背
    書後，由趙健良持之向告訴人劉為誠詐得如附表編號1 至4
    所示之「貸予款項」欄所示金額，各係一行為而觸犯行使偽
    造私文書及詐欺取財等2 罪名，均為想像競合犯，各應依刑
    法第55條之規定，從一重之行使偽造私文書罪處斷。被告先
    後4 次偽造私文書後由共犯趙健良持之以行使之犯行，犯罪
    時間各相距數日，非密切接近之時地所為，顯然犯意各別，
    行為互殊，應予分論併罰。爰審酌被告為協助友人趙健良，
    竟同意趙健良之要求，以上開犯罪手法詐取告訴人劉為誠所
    允借之票貼金額共達596,288 元，致告訴人受有損害，於本
    院審理中否認犯行，至今尚未賠償告訴人之損失，態度非佳
    ，惟考量被告犯罪動機僅在協助友人，依本案卷證，尚無證
    據證明被告從中獲得利益，且被告於此之前並未因故意犯罪
    受有期徒刑以上刑之宣告，素行尚可，有臺灣高等法院被告
    前案紀錄表在卷可憑，暨其犯罪目的、手段、生活狀況、智
    識程度等一切情狀，分別量處如主文所示之刑，併均諭知如
    易科罰金之折算標準，以資懲儆。又中華民國96年罪犯減刑
    條例業於96年7 月4 日公布，並於同年月16日施行，本件被
    告所犯上開4 罪，犯罪時間均在96年4 月24日以前，所涉罪
    名與宣告刑符合該條例第2 條第1 項第3 款規定，亦無該條
    例第3 條、第5 條所列不予減刑之情形，爰依同條例第7 條
    之規定，各減其宣告刑二分之一，並依法諭知各該減得之刑
    及易科罰金之折算標準，且依該條例第10條第1 項規定定其
    應執行刑，及諭知同前之易科罰金折算標準。末查，如附表
    編號1 至4 「偽造署名」欄所示之「陳昭男」署名共4 枚，
    均屬偽造之署名，雖前經臺灣高等法院高雄分院99年度上訴
    字第1420號判決諭知沒收確定，然尚未經檢察官執行，亦即
    尚未滅失，有上開判決影本、本院電話紀錄查詢表各1 份可
    參，自仍應依刑法第219 條之規定，在被告所犯各該罪名及
    應執行項下，宣告沒收之。
據上論斷，應依刑事訴訟法第299 條第1 項前段，刑法第28條、
第216 條、第210 條、第339 條第1 項、第55條、第41條第1 項
前段、第219 條、第51條第5 款，刑法施行法第1 條之1 ，中華
民國九十六年罪犯減刑條例第2 條第1 項第3 款、第7 條、第10
條第1 項，判決如主文。
本案經檢察官陳俊宏到庭執行職務。
中    華    民    國   100    年    6     月    9     日
                  刑事第十七庭  審判長法  官  陳培維
                                      法  官  余銘軒
                                      法  官  毛妍懿
以上正本證明與原本無異。
如不服本判決應於收受送達後10日內向本院提出上訴書狀，並應
敘述具體理由；如未敘述上訴理由者，應於上訴期間屆滿後20日
內向本院補提理由書（均須按他造當事人之人數附繕本）「切勿
逕送上級法院」。
中    華    民    國   100    年    6     月    16    日
                                      書記官  林晏光
附錄本案論罪科刑法條：
中華民國刑法第210條
（偽造變造私文書罪）
偽造、變造私文書，足以生損害於公眾或他人者，處5 年以下有
期徒刑。
中華民國刑法第216條
（行使偽造變造或登載不實之文書罪）
行使第210 條至第215 條之文書者，依偽造、變造文書或登載不
實事項或使登載不實事項之規定處斷。
中華民國刑法第339條
（普通詐欺罪）
意圖為自己或第三人不法之所有，以詐術使人將本人或第三人之
物交付者，處5 年以下有期徒刑、拘役或科或併科1 千元以下罰
金。
以前項方法得財產上不法之利益或使第三人得之者，亦同。
前二項之未遂犯罰之。
附表：金額均為新臺幣/元
┌─┬──┬───────────┬─────┬───┬───┬───────────┐
│編│發票│票面金額              │票據號碼  │發票人│偽造署│所犯罪名及所處之刑    │
│  │日期│                      │          │      │名    │                      │
│號├──┼───────────┼─────┤      │      │                      │
│  │行使│貸予款項              │付款人    │      │      │                      │
│  │日期│                      │          │      │      │                      │
├─┼──┼───────────┼─────┼───┼───┼───────────┤
│ 1│95年│193,200元             │FAY0000000│陳清木│支票背│楊啟祿共同犯行使偽造私│
│  │11月│                      │          │      │面「陳│文書罪，處有期徒刑肆月│
│  │25日│                      │          │      │昭男」│，如易科罰金，以新臺幣│
│  ├──┼───────────┼─────┤      │署名1 │壹仟元折算壹日，減為有│
│  │約95│170,016 元。計算式：  │中國農民銀│      │枚（見│期徒刑貳月，如易科罰金│
│  │年8 │193200－（193200×0.04│行臺南分行│      │偵一卷│，以新臺幣壹仟元折算壹│
│  │月25│÷30×90）＝170016    │          │      │第38頁│日。如附表編號1 所示支│
│  │日  │                      │          │      │）    │票背面「陳昭男」署名壹│
│  │    │                      │          │      │      │枚沒收。              │
├─┼──┼───────────┼─────┼───┼───┼───────────┤
│ 2│95年│193,200元             │AU0000000 │綺榕貿│支票背│楊啟祿共同犯行使偽造私│
│  │11月│                      │          │易有限│面「陳│文書罪，處有期徒刑肆月│
│  │30日│                      │          │公司、│昭男」│，如易科罰金，以新臺幣│
│  ├──┼───────────┼─────┤吳桾綺│署名1 │壹仟元折算壹日，減為有│
│  │約95│170,016 元。計算式：  │臺灣中小企│      │枚（見│期徒刑貳月，如易科罰金│
│  │年8 │193200－（193200×0.04│業銀行北鳳│      │偵一卷│，以新臺幣壹仟元折算壹│
│  │月30│÷30×90）＝170016    │山分行    │      │第4 頁│日。如附表編號2 所示支│
│  │日  │                      │          │      │）    │票背面「陳昭男」署名壹│
│  │    │                      │          │      │      │枚沒收。              │
├─┼──┼───────────┼─────┼───┼───┼───────────┤
│ 3│95年│165,200元             │AR0000000 │川正企│支票背│楊啟祿共同犯行使偽造私│
│  │12月│                      │（起訴書誤│業社  │面「陳│文書罪，處有期徒刑肆月│
│  │10日│                      │載為ARO512│      │昭男」│，如易科罰金，以新臺幣│
│  │    │                      │388）     │      │署名1 │壹仟元折算壹日，減為有│
│  ├──┼───────────┼─────┤      │枚（見│期徒刑貳月，如易科罰金│
│  │約95│145,376元。計算式：   │臺灣中小企│      │偵一卷│，以新臺幣壹仟元折算壹│
│  │年9 │165200－（165200×0.04│業銀行高雄│      │第33頁│日。如附表編號3 所示支│
│  │月10│÷30×90）＝145376    │分行      │      │）    │票背面「陳昭男」署名壹│
│  │日  │                      │          │      │      │枚沒收。              │
├─┼──┼───────────┼─────┼───┼───┼───────────┤
│ 4│96年│126,000元             │FA0000000 │莊玉燕│支票背│楊啟祿共同犯行使偽造私│
│  │1 月│                      │          │      │面「陳│文書罪，處有期徒刑肆月│
│  │4 日│                      │          │      │昭男」│，如易科罰金，以新臺幣│
│  ├──┼───────────┼─────┤      │署名1 │壹仟元折算壹日，減為有│
│  │約95│110,880元。計算式：   │臺東地區農│      │枚（見│期徒刑貳月，如易科罰金│
│  │年10│126000－（126000×0.04│會信用部臺│      │偵一卷│，以新臺幣壹仟元折算壹│
│  │月4 │÷30×90）＝110880    │東分部    │      │第36頁│日。如附表編號4 所示支│
│  │日  │                      │          │      │反面）│票背面「陳昭男」署名壹│
│  │    │                      │          │      │      │枚沒收。              │
└─┴──┴───────────┴─────┴───┴───┴───────────┘